臺灣高等法院臺中分院刑事裁定　　　　　　　　　　　九十四年度聲再字第一七號
　　再審聲請人
　　即受判決人　甲○○
右列聲請人因過失致死案件，對於本院九十三年度交上易字第一一二一號中華民國九
十三年十二月十四日確定判決（臺灣臺中地方法院九十二年度交易字第五五九號、臺
灣臺中地方法院檢察署九十三年度偵字第一○三八○號）聲請再審，本院裁定如左：
    主      文
再審之聲請駁回。
    理      由
一、聲請意旨略以：原確定判決以聲請人違規停車，影響被害人行車，難辭過失責任
    ，本件車禍致被害人因此死亡，顯有相當因果關係為由，而判決聲請人應負過失
    致死罪責。而聲請人於事故當時停車位置，左前輪距道路邊線二點一公尺，左後
    輪距道路邊線二點四公尺，機車得通行之慢車道尚有二點一公尺之寬度，騎乘機
    車通行應無困難，原確定判決疏未審酌現場圖、現場照片、一審法院勘驗筆錄，
    而無片語說明本案有相當因果關係存在之理由。又就台灣省台中市區車輛行車事
    故鑑定委員會九十二年八月五日中市鑑字第九二○六七五號函所載有利於聲請人
    之分析意見，棄置不理，疏未說明。對於聲請人聲請調取死者李昌達病歷表，及
    傳訊證人廖淑玲以查明死者當時有嗑藥，且整夜未睡部分，亦漏不調查；且未審
    酌本件被告車禍係聲請人報案，符合自首之規定，顯有足生影響於判決結果之重
    要證據漏未審酌，為此依刑事訴訟法第四百二十一條聲請再審云云。
二、按不得上訴於第三審法院之案件，除刑事訴訟法第四百二十條規定外，其經第二
    審確定之有罪判決，如就足生影響於判決之重要證據漏未審酌者，亦得為受判決
    人之利益，聲請再審，刑事訴訟法第四百二十一條，固定有明文。惟按刑法上之
    過失犯，只需危害之發生，與行為人之過失行為，具有相當因果關係，即能成立
    ；縱行為人之過失，與被害人本身之過失，併合而為危害發生之原因時，仍不能
    阻卻其犯罪責任，有最高法院九十三年度台上字第一○一七號判決可資參照。
三、經查本件聲請人於案發地點違規停車，致使被害人擦撞聲請人車輛左側車身及後
    視鏡，而人車倒地，送醫不治死亡等情，有台中市○○○道路交通事件調查報告
    表、現場照片四幀及相驗筆錄、相驗屍體證明書、驗斷書各一份在卷可稽。而本
    件權責歸屬如何，依台灣省台中市區車輛行車事故鑑定委員會九十二年八月五日
    中市鑑字第九二○六七五號函之鑑定意見，固稱：「若據警方處理資料記載：
    李昌達輕機車未注意車前狀況擦撞停車於肇事地點之甲○○自小客車等情屬實
    ，則李車為肇事原因，王車無肇事因素。事實情形如何，尚請明察。」惟本
    件鑑定結果所憑依之警方處理資料，係由聲請人一方片面陳述作成，是否屬實，
    非無疑竇。且再經送台灣省車輛行車事故覆議鑑定委員會覆議，經覆議委員會九
    十三年二月十日府覆議字第九二一一四六七號函覆以：「本案因肇事後一方（李
    君）已死亡，其肇事過程不明，僅憑一方（王君）陳述。且依警繪圖自小客車停
    車（呈左斜）位置，其左前輪距李車倒地刮地痕起點六公尺，似非原始之撞擊位
    置，故跡證不全，本會未便遽予覆議。：：」推翻前開台中市區車輛行車事故鑑
    定委員會之鑑定結果，有前述覆議鑑定委員會函乙紙在卷可憑（見原審卷第三十
    七至三十八頁）。是本件鑑定之結果既有未明，且前開台中市區車輛行車事故鑑
    定委員會之鑑定意見，亦未作出明確具體之結論，則對於肇事之經過如何，即難
    僅憑台中市區車輛行車事故鑑定委員會之鑑定意見，遽予認定，是本院原確定判
    決不予憑採為證據，並無不合。乃聲請意旨，徒憑己意，執詞爭辯，其所指之台
    中市區車輛行車事故鑑定委員會鑑定結果，縱加斟酌，仍不足以影響原判決認定
    之事實，核與再審之要件不合。次查，聲請意旨指摘原確定判決對被害人是否曾
    嗑藥、徹夜未眠等重要證據漏未調查云云。惟姑且不論本件肇事之實際經過，究
    係聲請人停車時不察與被害人發生擦撞，或係被害人過失撞及聲請人之自小客車
    車身，聲請人違反道路交通管理規則，於轉彎處違規停車為本件肇事之因，仍堪
    認定。茲被害人既係撞及聲請人違規停放之車輛致生死亡之結果，聲請人違規停
    車與被害人死亡間，即難認無因果關係，而被害人是否曾經嗑藥或徹夜未眠乙節
    ，縱然屬實，亦僅足證明被害人之行為與有過失，揆諸前開最高法院判決意旨，
    要不影響原確定判決認定聲請人成立過失致死罪責。聲請意旨再事爭執，難認有
    據。至所稱原確定判決漏未審酌聲請人自首乙節，按諸刑法第六十二條規定，聲
    請人即便符合自首之要件，亦僅得按既遂犯之刑減輕之，於所成立之罪名不生影
    響，是與再審之要件不合。綜上所述，本件再審之聲請，經核並無理由，自難允
    許，應予駁回。
四、據上論斷，應依刑事訴訟法第四百三十四條第一項，裁定如主文。
中      華      民      國　    九十四     年     三      月    十六　　日
                                臺灣高等法院臺中分院刑事第五庭
                                      審判長法　官  袁　從　楨
                                            法  官  姚  勳  昌
                                            法　官　郭　同　奇
右正本證明與原本無異。
不得抗告。
                                            書記官  陳  玫  伶
中      華      民      國　    九十四     年     三      月    十七　　日
                                                                        Ｒ
